it: Articoli di ferramenta > Materiali da costruzione > Impermeabilizzanti e protezione dalle intemperie: Guarnizioni porte; Nastro in schiuma; Strisce a V; Guarnizione di tenuta
ja: DIY用品 > 建築材料 > 隙間充填剤・耐風雨用材: ドアスイープ; フォームテープ; Vストリップ; ウェザーストリップシール
fr: Quincaillerie > Matériaux de construction > Fournitures pour isolation et protection contre les intempéries: Balayages de porte; Ruban mousse; Bandes en V; Joint coupe-froid
pt-PT: Equipamento > Materiais de construção > Artigos de calafetagem e isolamento térmico: Vedantes de portas; Fita de espuma; Tiras V; Vedação de calafetagem
th: ฮาร์ดแวร์ > วัสดุก่อสร้าง > แถบกันลมและอุปกรณ์ป้องกันสภาพอากาศ: ที่กั้นขอบประตู; เทปโฟม; แถบปิดขอบรูปตัว V; ซีลกันลม ฝุ่น และสภาพอากาศ
zh-CN: 五金/硬件 > 建材 > 挡风雨条/防寒保暖用品: 门底密封条; 泡棉胶带; V 形带; 挡风雨密封条
vi: Phần cứng > Vật liệu xây dựng > Dải bảo vệ & đồ dùng ngăn các sự cố do thời tiết: Gioăng cửa; Băng keo xốp; Gioăng chữ V; Gioăng cản gió bụi
hr-HR: Željezarija > Građevinski materijali > Oprema za zaštitu od vremenskih uvjeta: Metlice za vrata; Pjenasta traka; Brtvene trake u obliku slova V; Gumene brtve
sv: Metallprodukter > Byggnadsmaterial > Tätningslister och impregneringsprodukter: Dörrsvep; Skumtejp; V-remsor; Tätningslist
pt-BR: Ferragens > Materiais de construção > Acessórios para vedação contra mau tempo: Rodapés de porta; Fita de espuma; Tiras V; Selo de calafetagem
bg-BG: Железария > Строителни материали > Уплътнения срещу атмосферни влияния: Уплътнения за врати; Лента от пяна; V-образни уплътнения; Уплътнители за врати и прозорци
ro-RO: Feronerie > Materiale de construcții > Materiale pentru izolație și protecție împotriva intemperiilor: Elemente izolație uși; Bandă din spumă; Benzi în V; Benzi de etanșare pentru izolații
da: Isenkram > Byggematerialer > Tætningslister og isolering: Dørlister; Skumtape; V-strips; Vejrstrimmelforseglinger
nb: Maskinvare > Bygningsmaterialer > Tetningsmateriell: Dørsveiper; Skumtape; V-strips; Værforsegling
lt-LT: Techninė įranga > Statybinės medžiagos > Hidroizoliacijos ir apsaugos nuo atmosferos poveikio priemonės: Durų apačios izoliacija; Porolono juosta; V formos izoliacinės juostos; Izoliacinės juostos
es: Bricolaje > Materiales de construcción > Componentes de impermeabilización y burletes: Burletes de puerta; Cinta de espuma; Tiras en V; Sello de burlete
sl-SI: Gradbena oprema > Gradbeni materiali > Tesnilni trakovi in izolacijski materiali: Tesnila za vrata; Penasti trak; Tesnila za okna; Tesnilni trak
ko: 철물 > 건축 자재 > 문풍지/방한 용품: 도어 바람막이; 폼 테이프; V자 스트립; 문풍지
el: Υλικά κατασκευών > Οικοδομικά υλικά > Υλικά στεγανοποίησης & προμήθειες καιρικής μόνωσης: Σκούπες πόρτας; Αφρώδης ταινία; Λωρίδες V; Ταινία στεγανοποίησης
nl: Bouwmaterialen > Afbouwmaterialen > Tochtbanden en tochtwering: Deurvegen; Schuimtape; V-banden; Tochtbandafdichting
de: Heimwerkerbedarf > Baumaterialien > Zugluftstopper, Fenster- & Türdichtungen: Bodendichtung; Schaumband; V-Streifen; Dichtungsstreifendichtung
pl: Sprzęt > Materiały budowlane > Uszczelnienia do drzwi i okien: Uszczelnienia drzwi; Taśma piankowa; Paski V; Lista uszczelniająca
en: Hardware > Building Materials > Weather Stripping & Weatherization Supplies: Door Sweeps; Foam Tape; V Strips; Weatherstrip Seal
cs: Kutilství a řemeslo > Stavební materiály > Těsnění: Těsnění pod dveře; Těsnící pěnové pásky; Profil V; Těsnění proti průvanu
hu: Hardver > Építőanyagok > Szigetelőszalag és időjárásálló kellékek: Ajtószigetelés; Habszalag; V-csíkok; Időjárás-zárószalagtömítés
tr: Hırdavat > Yapı Malzemeleri > Kapı Pencere Yalıtımı ve Yalıtım Malzemeleri: Kapı Süpürgeleri; Köpük Bant; V Şeritler; Yalıtım Şeridi Mührü
ru: Оборудование и технические изделия > Строительные изделия > Уплотнители и материалы для утепления: Пороговые уплотнители; Самоклеящаяся уплотнительная лента; V-образная уплотнительная лента; Герметизирующий уплотнитель
zh-TW: 硬體 > 建材 > 門窗密封條/組: 門縫刷; 泡棉膠帶; 門縫條; 密封條
sk-SK: Náradie > Stavebné materiály > Potreby na ochranu proti poveternostným vplyvom: Tesniaca lišta do dverí so štetinami; Penová páska; Pásiky v tvare V; Tesniaci pásik
fi: Rakentaminen > Rakennusmateriaalit > Tiivisteet ja tiivistysnauhat: Oven eristeläpät; Vaahtoteippi; V-nauhat; Eristeteippi